---
title: "Group_Proj"
author: "Group_1"
date: "2022/6/26"
output:
  slidy_presentation: default
  ioslides_presentation: default
  beamer_presentation: default
---

```{r setup, echo = FALSE, message = FALSE, warning=FALSE}
knitr::opts_chunk$set(
	echo = TRUE,
	message = FALSE,
	warning = FALSE
)
library(tidyverse)
library(stringr)
library(textcat)
library(tm)
library(wordcloud) 
library(wordcloud2)   # wordcloud
library(quanteda)     # readability
library(quanteda.textstats)
library(quanteda.textplots)
library(syuzhet)      # sentiment analysis
library(quanteda.sentiment) # sentiment analysis for cluster test
library(MASS)         # run regression
library(stargazer)    # output form
library(RColorBrewer)

```




### 导入数据并进行数据预处理

```{r}
review <- read.csv(".\\review.csv", stringsAsFactors = FALSE, header = TRUE)
```


首先我们筛选出UTF-8格式且为英文的评论，并根据slide5生成对应的变量：

```{r}
review <- review %>%
  # 筛选需要的评论
  mutate(
    ReviewText = iconv(ReviewText,"UTF-8", "UTF-8",sub=""),
    language = textcat(ReviewText)
  ) %>%
  filter(!is.na(ReviewText)) %>% 
  filter(language == "english") %>%
  filter(ReviewID!="272094473") %>%
  # 生成并检查Obs_Avg_Rating
  mutate(RatingDate = as.Date(RatingDate)) %>%
  group_by(HotelID) %>%
  arrange(RatingDate) %>%
  mutate(
    Rating_Deviation = abs(AvgRatingStarsThisUser - Obs_Avg_Rating),
    test_Obs_Avg_Rating = cummean(AvgRatingStarsThisUser),
    test_Obs_Avg_Rating = ifelse(
      is.na(lag(test_Obs_Avg_Rating)), 0, lag(test_Obs_Avg_Rating)
    ),
    test_Obs_Avg_Rating_2 = ifelse(
      test_Obs_Avg_Rating == floor(test_Obs_Avg_Rating), test_Obs_Avg_Rating, ifelse(
        (test_Obs_Avg_Rating - floor(test_Obs_Avg_Rating)) >= 0.75, 
        floor(test_Obs_Avg_Rating) + 1, ifelse(
          (test_Obs_Avg_Rating - floor(test_Obs_Avg_Rating)) < 0.25,
          floor(test_Obs_Avg_Rating), floor(test_Obs_Avg_Rating) +0.5
        )
      )
    ),
    test_Rating_Deviation = abs(AvgRatingStarsThisUser - test_Obs_Avg_Rating_2),
    Check = ifelse(Rating_Deviation == test_Rating_Deviation, T, F)
  ) %>%
  ungroup() %>%
  # 对Age与Gender预处理
  mutate(
    Age = ifelse(Age=="|"|Age=="Another", NA, Age),
    Gender = str_to_lower(Gender)
  ) %>%
  # 生成对应的变量
  mutate(
    Not_Disclosure = ifelse(is.na(Gender)|is.na(Age), T, F),
    Gender = ifelse(is.na(Gender), "NA", Gender),
    women = ifelse(Gender == "female" & Not_Disclosure==F, T, F),
    Age = ifelse(is.na(Age),"NA", Age),
    YoungAge = ifelse(Age %in% c("25-34", "18-24", "13-17") & Not_Disclosure==F, T, F),
    MidAge = ifelse(Age == "35-49" & Not_Disclosure==F, T, F),
    OldAge = ifelse(Age %in% c("50-64", "65+") & Not_Disclosure==F, T, F),
    WC = str_count(ReviewText,boundary("word")), # 思考数字是否需要保留
    # WC = str_count(str_remove_all(ReviewText,"\\d{0,}"),boundary("word")),
    HotelID = as.factor(HotelID),
    year = as.factor(str_extract(year_month, "\\d{2}"))
  )
review %>%
  head(10)
```

### 可视化探究——基本信息展示

**1. 评论中单词个数的分布**

```{r}
summary(review$WC)

review %>%
  ggplot(aes(x = WC)) +
  #geom_freqpoly(binwidth = 5) +
  geom_histogram(fill = brewer.pal(6, "Set1")[2]) +
  xlim(0,500) +
  labs(title = "Words Distribution", x = "Words", y = "Texts Count")

```

**2. 不同年龄段的人赋予酒店的评分特征**

```{r}
review_Age_Group <- review %>%
  mutate(
    Age_Group = ifelse(YoungAge == T, "Young", ifelse(
      OldAge == T, "Old", ifelse(
        MidAge == T, "Mid", "Unknown")
      )
     )
    ) 

review_Age_Group %>%
  #filter(Age_Group!="Unknown") %>%
  ggplot(aes(x = AvgRatingStarsThisUser,y=..prop.., fill = Age_Group)) +
    geom_bar(position = position_dodge()) +
    labs(title = "Rating Distribution", x = "Rating", y = "People")

```

Comment：可以看到，老年人组打高分的比例更高，而我们有理由怀疑不展示自己信息的人给出评分会更低（根据文献）

**3. 当前用户的评分与照往期观测值的影响**

```{r}
review_Age_Group %>%
  ggplot(aes(x = Obs_Avg_Rating, y = AvgRatingStarsThisUser)) +
  geom_jitter() +
  facet_wrap(~Age_Group, nrow = 2) +
  labs(title = "Rating Combinations Distribution")

```



### 对文本进行处理

**1.文本预处理**

首先得到基础的语料库，然后进行标准化操作，并生成DF：

```{r}
# 方法：参考quanteda资料，使用corpus的方法生成，更有利于处理（ref1:https://quanteda.io/articles/pkgdown/quickstart_cn.html；ref2:https://zhuanlan.zhihu.com/p/439456688）
# 生成语料库
review_corpus <- corpus(review$ReviewText)
# 标准化语料库，此语料库课用于可视化展示，若不需要可以在下面生成DTM一起解决
review_tokens <- review_corpus %>%
  tokens(
    remove_punct = T, 
    remove_symbols = T, 
    remove_numbers = T,
    remove_separators = T
  ) 
# 生成DTM的dataframe
review_DTM <- review_tokens %>%
  dfm(
    # set lowercasing
    tolower = T,  
    # stemming to TRUE
    stem = T,
    # provide the stopwords for deletion
    remove = stopwords("english")
  ) %>%
  as.matrix() %>% 
  as.data.frame()

```

**手动计算词频**

```{r}
doc_id <- rownames(review_DTM)

WC_tokens <- summary(review_tokens) %>%
  as.data.frame() %>% 
  dplyr::select(Freq) %>% 
  transmute(WC = Freq) %>% 
  slice(1:10044) %>%   
  mutate(doc = doc_id)

  
review_DTM_TF <- review_DTM %>% 
  as_tibble() %>% 
  mutate(doc = doc_id) %>% 
  pivot_longer(cols = !c(doc),
               names_to = "term",
               values_to = "freq") %>% 
  left_join(WC_tokens, by = "doc") %>% 
  mutate(TermFreq = freq/as.numeric(WC))

```


**2.对anxious和angry的分析**

基于之前构建的DTM来做分析：

```{r}
# 构建对应的词典与DTM
# angry
Angry_Dictionary <- c("abuse","aggress","anger","angry","annoy","argh","assault",
                      "asshole","attack","battl","bastard","beaten","bitch","bitter",
                      "blam","bother","cheat","confront","contempt","crap","critical",
                      "cruel","damn","destroy","destruct","dumb","dummy","enemy","envy",
                      "fiery","fight","foe","fuck","greed","hate","hell","idiot","insult",
                      "jealous","jerk","kill","lie","mad","mock","offence","pest","protest",
                      "rage","rude","shit","snob","stupid","suck","temper","trick","ugly",
                      "war","wick","yell")

Angry_DTM <- review_DTM[(colnames(review_DTM) %in% Angry_Dictionary)] 
Angry_DTM %>%
  head(10)
# anxious
Anxious_Dictionary <- c("afarid","alarm","anxiety","anxious","asham","avoid","awkward",
                        "confuse","desperat","discomfort","distress","disturb","doubt",
                        "embarrass","fear","frantic","guilt","horrible","humiliat",
                        "indecis","inhibit","nervous","obsess","overwhelm","panic",
                        "pressur","repress","rigid","risk","scare","shake","shy","tense",
                        "timid","uncertain","unsure","upset","worry")

Anxious_DTM <- review_DTM[(colnames(review_DTM) %in% Anxious_Dictionary)]

# 在review中生成angry和anxious变量
review <- review %>%
  mutate(
    angry = 100*rowSums(Angry_DTM)/WC,
    anxious = 100*rowSums(Anxious_DTM)/WC
    ) 
Anxious_DTM %>%
  head(10)
```
### 可读性分析与情感分析

先按照slide上面生成衡量可读性的变量和情感的变量，其中情感分析使用的是syuzhet包的函数

```{r}
review <- review %>%
  mutate(
    readability = textstat_readability(review_corpus, measure = "Flesch.Kincaid")$Flesch.Kincaid,
    sentiment = get_sentiment(review$ReviewText, method = "nrc")
  )
```

使用quanteda.sentiment生成情感分析的变量。由于两种函数所包含的共同词典仅有nrc词典，所以均采用nrc词典进行情感提取

```{r}
review <- review %>%
  mutate(
    sentiment_test = as_tibble(textstat_polarity(review_corpus, dictionary = data_dictionary_NRC))$sentiment
  )
review %>%
  head(10)
```

### （整理修改）可视化进一步探究——词云构建

比较老龄用户评论词云和年轻用户评论词云，观察其区别。

比较2012年之前发布的评论词云与2012年之后发布的评论词云，观察其区别。

研究不同rating的词云。

去除一些高频且无实际意义的停用词后，再回答上述问题。
```{r}
# 构建词云数据函数
Get_wordcloud <- function(df) {
  v_Age<-sort(colSums(df),decreasing=TRUE)
  d_Age<-data.frame(word=names(v_Age),freq=v_Age)
}

# 构建获取dtm的函数
Get_dtm_group <- function(df,stopword){
  
  dtm_review_Age <-corpus(df$ReviewText) %>%
    tokens(
      remove_punct = T, 
      remove_symbols = T, 
      remove_numbers = T,
      remove_separators = T
    )  %>%
    dfm(tolower = T) %>% 
    dfm_remove(c(stopwords("en"),stopword)) %>% 
    dfm_wordstem()%>% 
    as.matrix() %>%
    as.data.frame()
  
  return(dtm_review_Age)
}
# 设定部分停用词（需要修改）
stopword_review=c("room","hotel","stay","staff","rooms")
```

**比较老龄用户评论词云和年轻用户评论词云，观察其区别。**

```{r}
# 年轻人vs老年人
#png("WC_age2.png",width = 1080,height = 720)
par(mfrow=c(1,2))#画布
review_YoungAge <- review%>%
  filter(YoungAge==T)
dtm_review_YoungAge <- Get_dtm_group(review_YoungAge, stopword_review)
wc_Y<-Get_wordcloud(dtm_review_YoungAge)

#词云
wordcloud(words=wc_Y$word,freq=wc_Y$freq,min.freq=1,max.words=100,random.order=FALSE,rot.per=0.35,colors=brewer.pal(8,"Dark2"))
```

```{r}
review_OldAge <- review%>%
  filter(OldAge==T)
dtm_review_OldAge <- Get_dtm_group(review_OldAge, stopword_review)
wc_O <-Get_wordcloud(dtm_review_OldAge)

#词云

wordcloud(words=wc_O$word,freq=wc_O$freq,min.freq=1,max.words=100,random.order=FALSE,colors=brewer.pal(9,"Set1"))

```

**比较2012年之前发布的评论词云与2012年之后发布的评论词云，观察其区别。**

```{r}
# 2012年以前vs2012年以后
#png("WC_2012.png",width = 1080,height = 720)
par(mfrow=c(1,2))#画布
review_2012b<-review%>%
  filter(as.numeric(year)<=12)
dtm_review_2012b <- Get_dtm_group(review_2012b, stopword_review)
wc_b <- Get_wordcloud(dtm_review_2012b)

wordcloud(words=wc_b$word,freq=wc_b$freq,min.freq=1,max.words=100,random.order=FALSE,rot.per=0.35,colors=brewer.pal(8,"Dark2"))
```

```{r}
review_2012a <- review%>%
  filter(as.numeric(year)>12)  
dtm_review_2012a <- Get_dtm_group(review_2012a, stopword_review)
wc_a <- Get_wordcloud(dtm_review_2012a)


wordcloud(words=wc_a$word,freq=wc_a$freq,min.freq=1,max.words=100,random.order=FALSE,colors=brewer.pal(9,"Set1"))
```

**比较不同rating词云，观察其区别。**

```{r}
review_rating<-review %>% 
  split(.$Obs_Avg_Rating)
png("WC_rating1.png",width = 1080,height = 1500)
par(mfrow=c(4,3))
for (n in 1:10) {
  Get_dtm_group(review_rating[[n]], stopword_review)
  wc_rating <- Get_wordcloud(dtm_review_OldAge)
  wordcloud(words=wc_rating$word,freq=wc_rating$freq,min.freq=1,max.words=100,random.order=T,colors=brewer.pal(9,"Set1"))
}
```


### 回归分析1


**注意回归分析中各项系数与老师给出的回归系数的差异，还存在许多细微的差异！**

**1. 进行五次指定的回归分析**

```{R}
# Regression without fixed effect
Base = glm.nb(NumHelpful~
               AvgRatingStarsThisUser +
               Rating_Deviation +
               log(WC) +
               Not_Disclosure +
               women +
               MidAge +  
               OldAge,
              review,link = log)
# Regression with fixed effect
Base_FE = glm.nb(NumHelpful~
               AvgRatingStarsThisUser +
               Rating_Deviation +
               log(WC)+ 
               Not_Disclosure +
               women +
               MidAge +  
               OldAge +
               HotelID+ 
               year,
             review,
             link = log)
# 加入文本变量后的回归
Text = glm.nb(NumHelpful~
               angry +
               anxious + 
               readability +
               sentiment ,
             review,link = log)
# 加入固定效应后
Text_FE = glm.nb(NumHelpful~
               angry + 
               anxious + 
               readability +
               sentiment +
               HotelID + 
               year,
             review,link = log)
# 加入控制变量后
Text_FE_Control = glm.nb(NumHelpful~
               AvgRatingStarsThisUser +
               Rating_Deviation +
               log(WC)+ 
               Not_Disclosure +
               women +
               MidAge +  
               OldAge + 
               angry + 
               anxious + 
               readability +
               sentiment +
               HotelID +
               year,
             review,link = log)
# 输出规范的三线表
stargazer(list(Base, Base_FE, Text, Text_FE, Text_FE_Control),type = "text", omit = c("HotelID","year"))

```

```{r}
stargazer(list(Base, Base_FE, Text, Text_FE, Text_FE_Control),type = "text", omit = c("HotelID","year"), no.space = TRUE, out = "Base_5.html")

```


**2. 分析不同的情感分析变量对回归结果是否有影响**

```{r}
# 加入文本变量后的回归
Text_Test = glm.nb(NumHelpful~
               angry +
               anxious + 
               readability +
               sentiment_test,
             review,link = log)

# 加入控制变量后
Text_FE_Control_Test = glm.nb(NumHelpful~
               AvgRatingStarsThisUser +
               Rating_Deviation +
               log(WC)+ 
               Not_Disclosure +
               women +
               MidAge +  
               OldAge + 
               angry + 
               anxious + 
               readability +
               sentiment_test +
               HotelID +
               year,
             review,link = log)

```

```{r}
# 输出规范的三线表
stargazer(list(Text, Text_Test, Text_FE_Control, Text_FE_Control_Test),type = "text", omit = c("HotelID","year"), no.space = TRUE, out = "Cluster_sentiment.html")
```

Comment: 根据回归结果我们可以看出更换sentiment的衡量方法后结果依旧是稳健。

### 回归分析2
**3. 选择不同回归形式分析**

```{r}
# 自由探究

model1 <- polr(factor(AvgRatingStarsThisUser) ~ sentiment,data = review,Hess = TRUE)

model2 <-lm(sentiment ~ factor(AvgRatingStarsThisUser),data = review)

model3 <- polr(factor(AvgRatingStarsThisUser) ~ 
                 sentiment + 
                 factor(HotelID) + 
                 year +
                 log(WC) + 
                 Not_Disclosure +
                 women +
                 MidAge +  
                 OldAge,data = review,Hess = TRUE)

model4 <-lm(sentiment ~ 
              factor(AvgRatingStarsThisUser) +
              factor(HotelID) + 
              year +
              log(WC) + 
              Not_Disclosure +
              women +
              MidAge +  
              OldAge,data = review)
```

```{r}
stargazer(list(model1,model3, model2,model4),type = "text",omit = c("HotelID","year"),no.space = TRUE, out = "Test.html")
```
